臺灣臺北地方法院民事判決　　　　　　　　　　　　九十二年度訴字第四二一五號
　　原　　　告　　台北銀行股份有限公司
　　法定代理人　　丙○○
　　訴訟代理人　　庚○○
　　　　　　　　　乙○○
　　被　　　告　　比爾柏德廣告股份有限公司
　　兼法定代理人　戊○○
　　被　　　告　　丁○○
　　　　　　　　　己○○
　　　　　　　　　甲○○
右當事人間清償借款等事件，本院於民國九十三年一月十四日言詞辯論終結，判決如
左：
    主  　　文
被告應連帶給付原告新臺幣伍佰捌拾陸萬陸仟貳佰零元，及如附表一所示之利息、
違約金。
訴訟費用由被告連帶負擔。
本判決於原告以新臺幣壹佰玖拾伍萬陸仟元或同面額之台北市政府建設公債九十年度
第一期債票為被告供擔保後，得假執行。
    事 　　 實
甲、原告方面：
  一、聲明：如主文第一項所示，及為以供擔保為條件之假執行宣告。
  二、陳述：
  　(一)被告戊○○、丁○○、己○○、甲○○於民國八十九年七月十一日、八十九年
      十二月二十六日、八十九年十二月二十九日、八十九年十二月二十日與原告簽
      立保證書，連帶保證被告比爾柏德廣告股份有限公司（以下簡稱比爾柏德公司
      ）對原告現在（包括過去已發生尚未清償）及將來連續發生之票據、借款、墊
      款、保證及其他有關債務，均包括利息、遲延利息、違約金、損害賠償及有關
      履行上開債務所需之一切費用，以新臺幣（下同）二百四十萬元、七百三十二
      萬元、二百四十萬元、五百四十萬元為限額，負連帶清償之責任。
  　(二)被告比爾柏德公司分別於如附表二所示之借款日向原告借款，金額、借款期間
      、利息均如附表二所示，並隨原告基本放款利率變動而調整，自借款日起按月
      計付，如遲延還本或付息時，除按原定利率計付遲延利息外，本金自到期日起
      ，利息自繳息日起，逾期在六個月以內者，按上開利率百分之十，逾期超過六
      個月以上者，另按上開利率百分之二十加付違約金。
    (三)被告比爾柏德公司復於八十九年十二月二十日簽訂墊付國內票款借據，額度為
      四百五十萬元，借款期間自八十九年十二月二十日起至九十一年三月二十日止
      ，約定被告比爾柏德公司得循環使用本借款，並應出具撥款通知書、託（代）
      收客票明細表暨提供應收客票，在客票面額八成內請求原告一次或分次撥放本
      借款。已撥款項，其利息按撥款日原告所訂基本放款利率加碼年息百分之○點
      八按月計付，並隨原告基本放款利率變動而調整，遲延履行時，除仍按上開利
      率計付遲延利息外，逾期在六個月以內者，按本金金額照核定利率百分之十，
      逾期超過六個月以上者，另按上開利率百分之二十加付違約金。嗣被告比爾柏
      德公司依約陸續動用本借款，自八十九年十二月二十日起至九十年六月一日止
      ，累計借款餘額為二百七十一萬三千元。
    (四)詎前揭各筆借款屆期後，被告比爾柏德公司僅清償部分，經原告聲請強制執行
      拍賣抵押物後，僅受償七百七十五萬九千五百七十二元，並分別抵充前揭各律
      借款如附表三所示之執行費用、本金及至九十一年四月二十二日止之利息、違
      約金，尚欠原告如附表一所示之本金、利息及違約金，為此依消費借貸、連帶
      保證之法律關係提起本件訴訟。
  三、證據：提出保證書、約定書、借據各四件、墊付國內票據借據、本院民事執行
      處九十一年六月二十六日北院錦九十執壬字第二七五一七號函及強制執行金額
      計算書分配表、放款主檔明細表、放款帳卡明細查詢、台幣放款利率查詢各一
      件、待追索債權－計算查詢表五紙。
乙、被告方面：
    被告比爾柏德公司、戊○○、丁○○、己○○、甲○○均未於言詞辯論期日到場
    ，亦未提出書狀作何聲明或陳述。
    理      由
甲、程序方面：
  一、按因契約涉訟者，如經當事人定有債務履行地，得由該履行地之法院管轄，民
      事訴訟法第十二條定有明文。本件原告向本院對被告提起清償借款等訴訟，本
      院固非被告戊○○、丁○○、己○○、甲○○住所地之法院，然依兩造所簽訂
      之約定書第十一條之約定，本約定書有關一切債務以原告所在地為履行地，是
      揆諸首揭規定，本院就本件清償借款等訴訟自有管轄權，合先敘明。
  二、本件被告未於言詞辯論期日到場，核無民事訴訟法第三百八十六條所列各款情
      形，爰依原告之聲請，由其一造辯論而為判決。
乙、實體方面：
　一、原告主張被告戊○○、丁○○、己○○、甲○○於八十九年七月十一日、八十
      九年十二月二十六日、八十九年十二月二十九日、八十九年十二月二十日與原
      告簽立保證書，連帶保證被告比爾柏德公司對原告現在（包括過去已發生尚未
      清償）及將來連續發生之票據、借款、墊款、保證及其他有關債務，均包括利
      息、遲延利息、違約金、損害賠償及有關履行上開債務所需之一切費用，以二
      百四十萬元、七百三十二萬元、二百四十萬元、五百四十萬元為限額，負連帶
      清償之責任。嗣被告比爾柏德公司分別於如附表二所示之借款日向原告借款，
      金額、借款期間、利息均如附表二所示，並隨原告基本放款利率變動而調整，
      自借款日起按月計付，如遲延還本或付息時，除按原定利率計付遲延利息外，
      本金自到期日起，利息自繳息日起，逾期在六個月以內者，按上開利率百分之
      十，逾期超過六個月以上者，另按上開利率百分之二十加付違約金。復於八十
      九年十二月二十日簽訂墊付國內票款借據，額度為四百五十萬元，借款期間自
      八十九年十二月二十日起至九十一年三月二十日止，約定被告比爾柏德公司得
      循環使用本借款，並應出具撥款通知書、託（代）收客票明細表暨提供應收客
      票，在客票面額八成內請求原告一次或分次撥放本借款。已撥款項，其利息按
      撥款日原告所訂基本放款利率加碼年息百分之○點八按月計付，並隨原告基本
      放款利率變動而調整，遲延履行時，除仍按上開利率計付遲延利息外，逾期在
      六個月以內者，按本金金額照核定利率百分之十，逾期超過六個月以上者，另
      按上開利率百分之二十加付違約金。嗣被告比爾柏德公司依約陸續動用本借款
      ，自八十九年十二月二十日起至九十年六月一日止，累計借款餘額為二百七十
      一萬三千元。及前揭各筆借款屆期後，被告比爾柏德公司僅清償部分，經原告
      聲請強制執行拍賣抵押物後，僅受償七百七十五萬九千五百七十二元，並分別
      抵充前揭各律借款如附表三所示之執行費用、本金及至九十一年四月二十二日
      止之利息、違約金，尚欠原告如附表一所示之本金、利息及違約金之事實，業
      據其提出與所述相符之保證書、約定書、借據各四件、墊付國內票據借據、本
      院民事執行處九十一年六月二十六日北院錦九十執壬字第二七五一七號函及強
      制執行金額計算書分配表、放款主檔明細表、放款帳卡明細查詢、台幣放款利
      率查詢各一件、待追索債權－計算查詢表五紙為證，被告比爾柏德公司、戊○○、丁○○、己○○、甲○○經合法通知，既未於言詞辯論期日到場爭執，復
      未提出書狀答辯以供本院斟酌，自應認原告之主張為真實。
　二、按借用人應於約定期限內，返還與所借用物種類、品質、數量相同之物。又稱
      保證者，謂當事人約定，一方於他方之債務人不履行債務時，由其代負履行責
      任之契約；又保證債務，除契約另有訂定外，包含主債務之利息、違約金、損
      害賠償及其他從屬於主債務之負擔；另連帶債務之債權人，得對債務人中之一
      人或數人或全體同時或先後請求全部或一部之給付；民法第四百七十八條、第
      七百三十九條、第七百四十條、第二百七十三條第一項分別定有明文。查被告
      比爾柏德公司向原告借款，屆期未依約清償，經原告拍賣抵押物後尚不足清償
      ，已如前述，被告戊○○、丁○○、己○○、甲○○既為被告比爾柏德公司之
      連帶保證人，自應負連帶清償責任，從而，原告依消費借貸及連帶保證契約請
      求被告連帶給付如主文第一項所示之借款、利息及違約金，即無不合，應予准
      許。
丙、原告陳明願供擔保，聲請宣告假執行，核無不合，爰酌定相當擔保金額准許之。
丁、據上論結，本件原告之訴為有理由，依民事訴訟法第三百八十五條第一項前段、
    第八十五條第二項、第三百九十條第二項，判決如主文。
中　　　華　　　民　　　國　　九十三　　年　　　一　　　月　　　三十　　日
                                  民事第一庭法      官　陳盈如
右正本係照原本作成
如對本判決上訴，須於判決送達後廿日內向本院提出上訴狀
中　　　華　　　民　　　國　　九十三　　年　　　一　　　月　　　三十　　日
                                            法院書記官  高秋芬
